【裁判字號】    95,上訴,268
【裁判日期】    950328
【裁判案由】    毒品危害防制條例
【裁判全文】
臺灣高等法院刑事判決                 95年度上訴字第268號
上  訴  人  臺灣桃園地方法院檢察署檢察官
被      告  甲○○
                      2號
上列上訴人因被告違反毒品危害防制條例案件，不服臺灣桃園地
方法院94年度訴緝字第159 號，中華民國94年11月30日第一審判
決（起訴案號：臺灣桃園地方法院檢察署93年度毒偵緝字第299
號），提起上訴，本院判決如下：
    主      文
上訴駁回。
    事實及理由
一、本案經本院審理結果，認第一審判決以被告甲○○於民國（
    下同）92年5 月17日13時10分許採尿前回溯26小時內某時許
    施用第一級毒品海洛因之所為，係犯毒品危害防制條例第10
    條第1 項之施用第一級毒品罪，爰認公訴人於原審審理時當
    庭所求處之刑與被告之犯行相當，酌情判處有期徒刑7 月。
    經核其認事及用法均無違誤，量刑亦甚允當，應予維持，並
    引用第一審判決書（如附件）記載之事實、證據及理由。
二、臺灣桃園地方法院檢察署檢察官提起上訴及以94年度毒偵字
    第6607號移送併案意旨（臺灣桃園地方法院檢察署檢察官94
    年度上字第487 號上訴書將移送併辦案號及案由，分別記載
    為「臺灣桃園地方法院94年度訴緝字第159 號」及「賭博」
    ，均有錯誤，業經蒞庭檢察官於本院95年2 月15日行準備程
    序時當庭更正）以：被告於94年10月間某日，在桃園縣中壢
    市○○路○ 段281 巷15弄20之2 號住處，施用第一級毒品海
    洛因。經警於94年10月12日凌晨3 時30分許，在桃園縣平鎮
    市○○路12號前查獲。被告該施用第一級毒品之犯行，與前
    開經論罪、科刑部分，應構成連續犯。原判決未及審酌，難
    認允當云云。惟查，檢察官移送併辦意旨所指被告施用毒品
    之時間為「94年10月間某日」，與本件被告被訴施用毒品之
    時間「92年5 月17日13時10分許採尿前回溯26小時內某時」
    ，相距達2 年5 月，已難認係時間緊接；且被告甲○○於檢
    察官偵查中復稱自93年9 月5 日執行觀察、勒戒出所後即未
    再施用毒品（臺灣桃園地方法院檢察署94年度毒偵字第5716
    號偵查卷第33頁），亦難認被告係基於概括之犯意而為，自
    與前揭論罪、科刑部分，不構成連續犯而無裁判上一罪關係
    ，本院無從併予審酌，應退由檢察官另行偵辦。檢察官上訴
    意旨指摘原判決不當，為無理由，應予駁回。
三、被告甲○○經合法傳喚，無正當理由未到庭，爰不待其陳述
    ，逕行判決。
據上論斷，應依刑事訴訟法第371 條、第368 條、第373 條，判
決如主文。
本案經檢察官鍾鳳玲到庭執行職務
中    華    民    國    95    年    3     月    28    日
                  刑事第十五庭審判長法  官  吳昭瑩
                                    法  官  王梅英
                                    法  官  王麗莉
以上正本證明與原本無異。
如不服本判決，應於收受送達後十日內向本院提出上訴書狀，其
未敘述上訴之理由者並得於提起上訴後十日內向本院補提理由書
（均須按他造當事人之人數附繕本）。
                                    書記官  蘇秋
中    華    民    國    95    年    3     月    29    日
附錄本案論罪科刑法條：
毒品危害防制條例第10條第1 項
施用第一級毒品者，處六月以上五年以下有期徒刑。


司法院資訊處製作；財團法人民間司法改革基金會備份。
